臺灣基隆地方法院刑事判決　　　　　　　96年度訴字第1025號
公　訴　人　臺灣基隆地方法院檢察署檢察官
被　　　告　乙○○
上列被告因毒品危害防制條例案件，經檢察官提起公訴（96年度
毒偵字第2623號），被告於準備程序進行中，就被訴事實為有罪
之陳述，經本院合議庭裁定由受命法官獨任進行簡式審判程序，
判決如下：
    主  文
祁廣貴施用第一級毒品，累犯，處有期徒刑柒月。又施用第二級
毒品，累犯，處有期徒刑月。應執行有期徒刑捌月。
    事  實
一、祁廣貴前因施用毒品案件，經觀察、勒戒後，認無繼續施用
    毒品之傾向，由臺灣基隆地方法院檢察署檢察官於民國89年
    3 月31日，以88年度毒偵字第543 號及89年度毒偵字第995
    號為不起訴處分確定（於89年4 月7 日執行完畢釋放）。又
    因施用第1 級毒品海洛因及第2 級毒品安非他命，經觀察勒
    戒後，認有繼續施用毒品傾向（於93年3 月17日因毒品危害
    防制條例修正釋放），由臺灣宜蘭地方法院檢察署檢察官以
    93年度毒偵緝字第32號提起公訴，經臺灣宜蘭地方法院以93
    年度訴字第177 號判決判處應執行有期徒刑10月，經被告上
    訴，於93年11月4 日由最高法院以93年度台上字第5931號駁
    回上訴確定，並於94年11月18日執行完畢（構成累犯）。詎
    猶不知悔改，於96年9 月27日上午，在其位於基隆市○○區
    ○○街71號住處，將海洛因摻入香菸以打火機點燃吸食施用
    之方式，施用第一級毒品海洛因1 次，同日下午在位於上址
    住處，將甲基安非他命放在鋁箔紙上，點燃打火機燒烤鋁箔
    紙產生煙霧吸食之方式施用，施用第二級毒品甲基安非他命
    1 次。為警於同日晚間19時40分持本院核發之搜索票，於基
    隆市○○區○○街18號陳文炳住處搜索時，祁廣貴同在現場
    而遭查獲，並扣得陳文炳所有之第1 級毒品海洛因（毛重17
    .6 公 克）及第2 級毒品甲基安非他命（毛重11.8公克，第
    1 、2 級毒品部分均另案由陳文炳違反毒品危害防制條例案
    件處理）。
二、案經基隆市警察局第三分局報告臺灣基隆地方法院檢察署檢
    察官偵查起訴。
    理  由
一、本件被告所犯者非為死刑、無期徒刑、最輕本刑為3 年以上
    有期徒刑之罪或高等法院管轄第一審案件，其於準備程序進
    行中，先就被訴事實為有罪之陳述，經告知其簡式審判程序
    之旨，並聽取公訴人及被告之意見後，本院依刑事訴訟法第
    273 條之1 第1 項之規定，裁定由受命法官獨任進行簡式審
    判程序，且依同法第273 條之2 規定，簡式審判程序之證據
    調查，不受第159 條第1 項、第161 條之2 、第161 條之3
    、第163 條之1 及第164 條至第170 條規定之限制，合先敘
    明。
二、上開先後施用第二級毒品甲基安非他命、第一級毒品海洛因
    之犯罪事實，迭經被告於檢察官偵訊、本院準備程序及審理
    時自白不諱。被告於96年9 月27日為警所採集之尿液，經送
    檢驗結果，確呈施用第一級毒品海洛因及第二級毒品甲基安
    非他命代謝後之鴉片類及安非他命類陽性反應（尿液中嗎啡
    成分高達306ng/ml、甲基安非他命成分高達20224ng/ml、可
    待因成分高達716 ng/ml）乙 節，此有基隆市警察局第三分
    局96年9 月28日偵辦毒品案件尿液檢體對照表、臺灣尖端先
    進生技醫藥股份有限公司96年10月5 日濫用藥物尿液檢驗報
    告各1 份附卷可稽，足資佐證被告自白與事實相符，堪以採
    信。又被告有如事實欄一、記載之前案紀錄之犯罪事實及關
    於施用毒品觀察、勒戒、強制戒治事實等情，亦有臺灣高等
    法院被告前案紀錄表、刑案資料查註紀錄表及全國施用毒品
    案件紀錄表各1 份存卷可參。綜上所陳，被告於前次觀察、
    勒戒於89年4 月7 日執行完畢，5 年內業已再犯上述如事實
    欄一、所示施用毒品，而違反毒品危害防制條例案件，分別
    經法院判處罪刑確定，其又於於96年9 月27日，施用第一、
    二級毒品海洛因、甲基安非他命，罪證明確，犯行洵堪認定
    ，自應依法論科。
三、論罪科刑：
  (一)按海洛因及甲基安非他命分別係毒品危害防制條例第2 條第
    2 項第1 款、第2 款所定之第一級毒品、第二級毒品，核其
    所為，係犯毒品危害防制條例第10條第1 項、第2 項之施用
    第一級毒品罪及施用第二級毒品罪。其持有第一級毒品海洛
    因及第二級毒品甲基安非他命係供施用，其持有第一級毒品
    、第二級毒品之低度行為分別為施用第一級毒品、第二級毒
    品之高度行為所吸收，不另論罪。
  (二)其所犯上開2 罪犯意各別，罪名互異，自應予以分論併罰。
  (三)被告有事實欄一、所載之前案紀錄暨科刑執行情形，有臺灣
    高等法院被告前案紀錄表在卷可稽，其於受有期徒刑之執行
    完畢後，5 年內故意再犯有期徒刑以上之本罪，為累犯，應
    依刑法第47條第1 項之規定加重其刑。
  (四)爰審酌海洛因、甲基安非他命等藥物對於人體會產生精神依
    賴作用，濫行施用之結果可能導致大腦病變及精神異常，足
    以危害個人健康及社會安全之管制藥品，被告竟仍濫行施用
    ，對社會治安造成一定之危害，並斟酌其犯後坦承犯行之態
    度等及其他一切情狀，量處如主文所示之刑，並定其應執行
    之刑，以示懲儆。
據上論斷，應依刑事訴訟法第273 條之1 第1 項、第299 條第1
項前段，毒品危害防制條例第10條第1 項、第2 項，刑法第11條
前段、第51條第5 款、第47條第1 項，判決如主文。
本案經檢察官甲○○到庭執行職務。
中　　華　　民　　國　　96　　年　　12　　月　　25　　日
                  刑事第三庭法  官  黃永定
以上正本證明與原本無異。
對於本件判決如有不服，應於收受送達後10日內，向本院【臺灣
基隆地方法院】提出上訴書狀，上訴於臺灣高等法院，並按他造
當事人之人數附具繕本。上訴書狀應敘述具體理由，上訴書狀未
敘述上訴理由者，應於上訴期間屆滿後20日內補提理由書於本院
【臺灣基隆地方法院】。
中　　華　　民　　國　　96　　年　　12　　月　　25　　日
                            書記官  劉珍珍
附錄本案論罪科刑法條：
毒品危害防制條例第10條第1 項、第2 項
毒品危害防制條例第10條
I施用第一級毒品者，處 6 月以上 5 年以下有期徒刑。
II施用第二級毒品者，處3 年以下有期徒刑。
